臺灣臺南地方法院臺南簡易庭民事判決
111年度南小字第1056號
原      告  台灣大哥大股份有限公司

法定代理人  蔡明忠  
訴訟代理人  利心菲  
            徐筱貞  


被      告  戴秀卿  
上列當事人間請求給付電信費事件，本院於民國111年9月8日言
詞辯論終結，判決如下：
    主  文
被告應給付原告新臺幣14,696元，及自民國111年5月5日起至清
償日止，按週年利率百分之5計算之利息。
訴訟費用新臺幣1,000元由被告負擔。
本判決得假執行；被告如以新臺幣14,696元為原告預供擔保，得
免為假執行。
    事實及理由
一、原告起訴主張：被告向原告申請租用0000000***、0000000*
    **、0000000***、0000000***、0000000***門號（號碼詳卷
    ，以下各稱0975門號、0977門號、0911門號、0958門號、09
    01門號），依序於民國109年9月11日、109年9月11日、110
    年1月12日、110年6月1日、110年6月1日辦理續約，其中091
    1門號、0901門號先後於110年7月24日、110年9月1日透過SI
    M卡與門號配對綁定驗證開通Google Play電信帳單代收服務
    ，被告於110年9月、10月使用代收服務，原告已代付Google
     Play小額交易費用新臺幣(下同)7,457元、3,720元、2984
    元。又0975門號、0977門號、0911門號、0958門號依序於10
    9年9月11日、109年1月17日、110年1月12日、110年6月1日
    向富邦產險公司投保行動裝置保險，約定月繳保險費，以被
    告電信帳單代付方式繳付，並於111年1月扣繳保險費254元
    、70元、141元、70元。嗣經原告於110年9月、110年9月10
    日通知被告繳納代付Google Play小額交易費用共14,161元
    ，於111年1月通知被告繳納代付保險費共535元，被告拒不
    繳款。為此，爰依兩造間訂立之電信契約，提起本訴。並聲
    明：如主文第1項所示。
二、被告抗辯：被告雖有申請並續約使用0975門號、0977門號、
    0911門號、0958門號、0901門號，其中0911門號、0901門號
    交由被告就讀國中的二位兒子使用，被告之子只使用手機玩
    遊戲，並未有Google Play小額交易，原告所稱0911門號、0
    901門號小額交易費用發生時間，係在被告之子上課或睡覺
    之際，顯係遭他人盜用，況且原告續約時，並未透過SIM卡
    與門號配對綁定驗證開通Google Play電信帳單代收服務，
    應係原告直營門市人員擅自進行操作開通該功能，被告並不
    知悉，亦未自行開通該功能。又原告未以簡訊通知被告確認
    各筆交易，且不當提高付費額度達25,000元後，未通知被告
    提高額度，被告並無繳納交易費之義務。而0975門號、0977
    門號、0911門號、0958門號雖有約定向富邦產險公司投保行
    動裝置險月繳型，由被告以電信帳單代付方式繳納保險費，
    惟被告手機故障欲辦理維修，原告竟以被告未繳納Google P
    lay小額交易費用為由，拒絕維修手機，原告既未提供手機
    維修之合理保障，被告自無繳納保險費之義務等語。並聲明
    ：原告之訴駁回。
三、本院判斷之理由：
　㈠原告主張之事實，業據其提出與所述相符之續約同意書、電
    信帳單代收服務使用條款、小額交易及明細紀錄、Google綁
    定成功紀錄、合併帳單、富邦產物行動裝置綜合保險要保書
    、Google Play綁定流程示意圖、行動寬頻業務服務契約等
    件為證(見司促卷，本院卷第47-141、151-165、179頁），
    堪認原告之主張，為真實而可採信。  
　㈡被告雖以0911門號、0901門號續約時，其未辦理綁定代收服
    務小額交易，係原告門市人員自行開通該功能後，遭人盜用
    ，原告復未以簡訊通知被告確認各筆交易，且不當提高交易
    額度為25,000元，又未簡訊通知提高交易額度云云，然查：
　①被告自承0911門號、0901門號係交由其就讀國中之二位兒子
    使用等語（見本院卷第30、173頁），足見被告同意並授權
    其子使用管理0911門號、0901門號。被告之子雖為未滿20歲
    之限制行為能力人，然依其年齡及身分，現今社會使用手機
    當為其日常生活所必需，是以被告未成年之子使用管理手機
    所生之費用，應由被告負擔。又現行以Google Play交易認
    證流程為：電信代收服務需由用戶主動於手機設定相關帳號
    及付費方式，開通綁定電信帳單付款，故用戶需有Google P
    lay帳號，且需進行手機門號與Google Play帳號之綁定，系
    統於接獲開通綁定通知後，透過SIM卡與門號配對驗證進行
    付款門號認證，經確認無誤後，再要求用戶輸入自行申請之
    帳號與密碼，完成開通綁定與驗證資料無誤後，始可進行交
    易。每次交易前用戶需再次輸入帳號密碼或使用生物辨識驗
    證(除非用戶勾選「不用再詢問我」)，若未完成上述付款開
    通設定流程，無法使用Google Play電信帳單付款服務，此
    有原告Google Play綁定流程示意圖附卷可參（見本院卷第1
    23-125頁）；佐以0911門號、0901門號係被告本人親自臨櫃
    辦理續約，此觀續約同意書有被告本人簽名即明，則不論是
    被告臨櫃辦理續約時以手機橾作Google Play電信帳單付款
    服務，抑或離櫃後欲使用此項付款服務，均必須用戶自行申
    設Google Play帳號及密碼，透過SIM卡與門號配對驗證進行
    付款門號認證無誤後，系統要求用戶輸入自行申請之帳號與
    密碼，確認完成開通綁定與驗證資料為正確後，始能進行交
    易，此見Google Play電信帳單服務使用條款即明（見本院
    卷第175-177頁）。而Google Play帳號及密碼僅為申請者所
    知悉之個人秘密，並非公開資訊，此為眾所週知之事實，若
    非被告或其授權管理使用者，外人難以探得知悉，是原告人
    員為被告辦理門號續約時，若非被告提供Google Play帳號
    及密碼以進行開通該交易功能，原告人員實無從利用辦理續
    約之機會而自行設定開通，況0911門號、0901門號在續約後
    ，係於110年9月6日、110年9月1日透過SIM卡與門號配對驗
    證綁定後進行交易，此有原告提出上開兩門號之Google綁定
    成功紀錄在卷為證（見本院卷第179頁），據上各情，足認
    被告抗辯係原告人員在被告臨櫃續約時，未得其同意擅自綁
    定開通代收服務小額交易功能乙節，並無可採。
　②又本件小額交易之認證碼固為「無須發送」，此有被告提出
    之小額付款明細為憑（見本院卷第35-37頁），惟依上開現
    行以Google Play交易認證流程可知，系統於接獲開通綁定
    通知後，透過SIM卡與門號配對進行付款門號認證，經確認
    無誤後，再要求用戶輸入自行申請之帳號與密碼，完成開通
    綁定與驗證資料無誤後，始可進行交易，故開通後之每次交
    易前用戶僅需再次輸入帳號密碼或使用生物辨識驗證即可，
    並非每次交易均需重行開通綁定認證，故而原告於開通後之
    各次交易未重行發送交易認證碼，並未違反交易安全流程。
　③國家通訊傳播委員會（NCC)為保障交易安全，藉多層安全性
    驗證機制，曾要求電信業者於提供小額付費功能時，應採取
    雙向簡訊認證機制，亦即使用小額付費交易服務時，將傳送
    驗證密碼簡訊予消費者，經消費者於手機輸入該密碼回傳簡
    訊，系統再回傳認證交易簡訊並於交易認證網頁進行確認，
    方完成交易，此有被告提出之國家通訊傳播委員會（NCC)10
    3年2月4日新聞稿在卷可參（見本院卷第181頁)。而0911門
    號、0901門號之交易簡訊通知理應傳送至該門號手機，被告
    既同意並授權其子使用管理0911門號、0901門號，則交易簡
    訊通知傳送至實際由其子使用之0911門號、0901門號，即生
    通知被告之效力，被告空言其子未收受手機簡訊通知云云，
    尚屬無據。
　④再依Google Play電信帳單服務使用條款載明：「一、⒉本服
    務交易金額將根據您在Google Play…購買之商品金額而定…
    」、「⒋本服務消費額度原則為固定金額，一旦交易金額累
    計超過該額度，則於該期帳單繳費日完成繳費前，即無法再
    行交易。本公司將依您名下門號消費狀況及繳費狀況等條件
    彈性調整消費額度，並保留隨時調整之權利，如欲調整可用
    金額上限，請手機直播188向客服人員查詢」（見本院卷第1
    75-177頁），據此可知被告消費額度，係由原告按用戶消費
    狀況及繳費狀況等條件彈性調整，且並無向用戶以簡訊通知
    之義務，是以原告授予0911門號可用額度25,000元（見本院
    卷第185頁），縱未以簡訊通知，亦未違反Google Play電信
    帳單服務使用條款之約定。
　㈢被告抗辯0975門號、0977門號、0911門號、0958門號手機故
    障欲辦理維修，原告竟以被告未繳納Google Play小額交易
    費用為由，拒絕維修手機，原告既未提供手機維修之合理保
    障，被告自無繳納保險費之義務云云。查，被告以其申用之
    0975門號、0977門號、0911門號、0958門號分別於109年9月
    11日、109年1月17日、110年1月12日、110年6月1日向富邦
    產險公司投保行動裝置保險，約定月繳保險費，以被告電信
    帳單代付方式繳納保險費，應繳保險費各為254元、70元、1
    41元、70元，詳如上述，被告本應依契約約定繳納保險費。
    縱被告手機故障欲依保險契約辦理維修，原告以被告未繳納
    Google Play小額交易費用為由，拒絕維修手機，被告應依
    保險契約行使其權利，此與被告負有繳納保險費之義務，並
    非同時履行之關係，被告以原告未提供手機維修而拒絕繳納
    保險費，顯屬無據。
  ㈣原告依民法第229條第1項、第233條第1項前段及第203條規定
    ，請求被告應自支付命令送達翌日即111年5月5日起至清償
    日止，加計按週年利率5％計算之利息，亦屬有據。
四、綜上所陳，原告本於兩造間之電信契約，請求被告給付如主
    文第1項所示之本金及法定遲延利息，為有理由，應予准許
    。
五、按訴訟費用，由敗訴之當事人負擔；法院為訴訟費用之裁判
    時，應確定其費用額，民事訴訟法第78條、第436條之19第1
    項分別定有明文。從而，本件訴訟費用1,000元應由敗訴之
    被告負擔。
六、本件係依民事訴訟法第436條之8第1項規定適用小額訴訟程
    序所為被告敗訴之判決，依同法第436條之20規定，應依職
    權宣告假執行，併依同法第436條之23、第436條第2項、第3
    92條第2項規定，依職權為被告如預供擔保後，得免為假執
    行之宣告。
七、本件事證已臻明確，兩造其餘攻擊防禦方法及所提之證據，
    核與判決結果無影響，毋庸再予一一論述，附此敘明。　　
八、據上論結，本件原告之訴為有理由，判決如主文。
中　　華　　民　　國　　111 　年　　9 　　月　　22　　日
                  臺灣臺南地方法院臺南簡易庭 
                                  法  官  張桂美
以上正本係照原本作成。
對於小額程序第一審判決之上訴，非以其違背法令為理由，不得
為之。如不服本判決，應於送達後20日內，向本院提出上訴狀並
表明上訴理由（須附繕本）且上訴狀內應記載表明（一）原判決
所違背之法令及其具體內容；（二）依訴訟資料可認為原判決有
違背法令之具體事實者。如委任律師提起上訴者，應一併繳納上
訴審裁判費用。
中　　華　　民　　國　　111 　年　　9 　　月　　23　　日
                                   書記官  林彥丞